臺灣高雄地方法院刑事判決　　　　　　　94年度訴字第1040號
公　訴　人　臺灣高雄地方法院檢察署檢察官
被　　　告　甲○○
上列被告因違反毒品危害防制條例案件，經檢察官提起公訴（93
年度核退毒偵字第298 號、94年度毒偵字第435 號）暨聲請併案
審理（94年度毒偵字第3600號、94年度毒偵字第5304號），嗣因
被告就被訴事實為有罪之陳述，本院並聽取當事人之意見後，改
由受命法官獨任依簡式審判程序審理，判決如下：
    主  文
甲○○連續施用第一級毒品，處有期徒刑拾月。扣案如附表二所
示之第一級毒品海洛因壹包（驗後淨重零點壹捌公克，空包裝重
零點參玖公克）、如附表三編號1 所示之第一級毒品海洛因陸包
（驗後合計淨重貳點捌陸公克，空包裝重壹點參玖公克），均沒
收銷燬之。又連續施用第二級毒品，處有期徒刑陸月。扣案如附
表編號2 所示之第二級毒品甲基安非他命壹包（驗後淨重零點壹
玖公克，空包裝重零點貳陸公克）沒收銷燬之。應執行有期徒刑
壹年貳月。扣案如附表二所示之第一級毒品海洛因壹包（驗後淨
重零點壹捌公克，空包裝重零點參玖公克）、如附表三編號1 所
示之第一級毒品海洛因陸包（驗後合計淨重貳點捌陸公克，空包
裝重壹點參玖公克）及如附表三編號2 所示之第二級毒品甲基安
非他命壹包（驗後淨重零點壹玖公克，空包裝重零點貳陸公克）
，均沒收銷燬之。
    事  實
一、甲○○前於民國93年間，因施用毒品案件，經本院以93年度
    毒聲字第646 號裁定送觀察、勒戒後，認無繼續施用毒品傾
    向，於93年5 月6 日執行觀察勒戒完畢釋放，並經臺灣高雄
    地方法院檢察署檢察官於93年5 月5 日，以93年度核退毒偵
    字第1 號為不起訴處分確定。詎甲○○仍不知警惕，復基於
    施用第一級毒品海洛因之概括犯意，自93年8 月27日某時起
    至94年4月27日某時止，連續在其位於高雄市○○區○○路
    479巷5號住處及高雄市○○區○○街1號6樓等處，施用第一
    級毒品海洛因多次；另又基於施用第二級毒品甲基安非他命
    之概括犯意，自93年8 月26日某時起至94年4 月27日某時止
    ，連續在上開二處所，施用第二級毒品甲基安非他命多次。
    嗣為警分別於下列時、地查獲：(1)於93年8 月27日下午10時
    30 分 許，在位於高雄市○鎮區○○路398 號6 樓之「藍色
    海岸飯店第603 室」內查獲，並扣得如附表一所示之物。(2)
    於94 年1月6 日下午1 時許，在高雄縣鳳山市○○路與文豐
    街口查獲，並扣得如附表二所示之物。(3)於94年4 月27日下
    午9 時30分許，在高雄市○○區○○街1 號6 樓查獲，並在
    甲○○身上扣得如附表三所示之物。
二、案經高雄市政府警察局前鎮分局報告臺灣高雄地方法院檢察
    署檢察官偵查起訴，暨經高雄市政府警察局左營分局、刑警
    大隊報告該署檢察官聲請併案審理。
    理  由
壹、程序方面：
一、按除被告所犯為死刑、無期徒刑、最輕本刑為3 年以上有期
    徒刑之罪或高等法院管轄第一審案件者外，於法院行準備程
    序進行中，被告先就被訴事實為有罪之陳述時，審判長得告
    知被告簡式審判程序之旨，並聽取當事人、代理人、辯護人
    及輔佐人之意見後，裁定進行簡式審判程序；且受命法官行
    準備程序，與法院或審判長有同一之權限；又簡式審判程序
    之證據調查，不受刑事訴訟法第159 條第1 項、第161 條之
    2 、第161 條之3 、第163 條之1 及第164 條至第170 條規
    定之限制，刑事訴訟法第273 條之1 第1 項、第279 條第2
    項前段、第273 條之2 分別定有明文。
二、查被告甲○○所犯係死刑、無期徒刑、最輕本刑為3 年以上
    有期徒刑以外之罪，其於準備程序中就被訴事實為有罪之陳
    述，經法官告知簡式審判程序之旨，並聽取公訴人及被告之
    意見後，經本院裁定由受命法官獨任進行簡式審判程序，合
    先敘明。
貳、實體方面：
一、上揭被告自93年8 月27日某時起至94年4月27日某時止，連續
    施用第一級毒品海洛因多次及自93年8 月26日某時起至94年
    4 月27日某時止，連續施用第二級毒品甲基安非他命多次之
    事實，業據被告於本院審理時，均坦承不諱，且查：
(一)、被告於93年8 月27日、94年1 月6 日、94年4 月27日，分別
    經警採集之尿液送驗結果，均呈嗎啡陽性及甲基安非他命反
    應等情，有高雄市立凱旋醫院93年9 月13日、94年1 月24日
    、94年5 月9 日出具之轉碼編號00000000、00000000、00000
    000 號濫用藥物尿液檢驗報告共3 紙在卷可憑；另扣案如附
    表二所示之白色粉末1 包、附表三編號1 所示之白色粉末6包
    ，均含第一級第6 項毒品海洛因成分，扣案如附表三編號2
    所示之晶體1 包，含第二級毒品甲基安非他命成分，均有如
    附表所示之檢驗報告及鑑定通知書在卷可憑，足認被告上開
    自白稱其有連續施用第一、二級毒品等語，核與事實相符，
    應堪採信。
(二)、被告前於93年間，因施用毒品案件，經本院以93年度毒聲字
    第646 號裁定送觀察、勒戒後，認無繼續施用毒品傾向，於
    93年5 月6 日執行觀察勒戒完畢釋放，並經臺灣高雄地方法
    院檢察署檢察官於93年5 月5 日，以93年度核退毒偵字第1
    號為不起訴處分確定之事實，有上開不起訴處分書及臺灣高
    等法院被告全國前案紀錄表各1 份在卷可稽，其於觀察、勒
    戒執行完畢釋放後，5 年內再犯毒品危害防制條例第10條之
    罪，所為與毒品危害防制條例第23條第2 項之規定相符，依
    法應予論科。
二、論罪科刑：
(一)、按犯毒品危害防制條例第10條之罪，經觀察勒戒後，認受觀
    察、勒戒人有繼續施用毒品傾向者，檢察官應聲請法院裁定
    或由少年法院（地方法院少年法庭）裁定令入戒治處所強制
    戒治，其期間為6 個月以上，至無繼續強制戒治之必要為止
    。但最長不得逾1 年。觀察、勒戒或強制戒治執行完畢釋放
    後，5 年內再犯第10條之罪者，檢察官或少年法院（地方法
    院少年法庭）應依法追訴或裁定交付審理，毒品危害防制條
    例第20條第1 項、第23條第2 項分別定有明文。又按海洛因
    、甲基安非他命分別為毒品危害防制條例第2 條第2 項第1
    、2款所明定之第一、二級毒品。
(二)、核被告所為，係犯毒品危害防制條例第10條第1 項之施用第
    一級毒品罪及同條第2 項之施用第二級毒品罪。
(三)、被告施用第一、二級毒品前、後之持有毒品之行為，本應論
    以持有之罪，惟持有毒品之行為應由施用毒品之行為所吸收
    ，不另論罪。
(四)、被告先後施用第一、二級毒品之行為，均時間緊接、手法相
    同，觸犯構成要件相同之罪，顯出於概括犯意反覆為之，均
    為連續犯，依刑法第56條規定，以一罪論，並加重其刑。
(五)、被告於94年4 月27日經警查獲之施用第一、二級毒品海洛因
    及甲基安非他命犯行部分，雖未據檢察官提起公訴，惟該部
    分經檢官聲請併案審理後，與本案經論罪科刑部分有連續犯
    之裁判上一罪關係，本院自得併予審理。
(六)、被告所犯上開二罪間，犯意各別、行為互異，應分論併罰。
(七)、爰審酌被告前因犯毒品危害防制條例案件經觀察勒戒及為不
    起訴處分確定後，仍未能徹底戒絕毒品，再犯本件施用毒品
    罪，顯見其無戒毒悔改之意，惟念其施用毒品之次數、時間
    久暫及施用毒品乃自戕一己之身體健康，尚未對他人造成危
    害等一切情狀，分別量處如主文所示之刑，並定其應執行之
    刑，以資懲儆。
三、沒收部分：
(一)、扣案如附表二所示之海洛因1 包、附表三編號1 所示之海洛
    因6 包及編號2 所示之甲基安非他命1 包，均為查獲之第一
    、二級毒品，業如上述，均依毒品危害防制條例第18條第1項
    前段規定，併諭知沒收銷燬之。又上開毒品之外包裝，因已
    無法與毒品析離，應視同毒品，亦應一併沒收銷燬之。至鑑
    驗耗用之海洛因既已滅失，自無庸宣告沒收銷燬，併此敘明
    。
(二)、扣案如附表一所示之物，係警方在「藍色海岸飯店第603 室
    」查獲之物品，被告僅於查獲日到該處找另案被告許聖淑，
    該等扣案物品均係在許聖淑之持有中，亦經警查扣於許聖淑
    之案件，並由檢察官聲請本院於94年7 月12日，以94年度聲
    字第2166號裁定，就如附表一編號1 、3 、8 所示之海洛因
    及甲基安非他命宣告沒收銷燬，有本院上開裁定書1 份及許
    聖淑之被告全國前案紀錄表1 份在卷可憑，足認如附表一所
    示之物品均與被告無關，本院爰均不併為沒收銷燬或沒收之
    諭知。
(三)、扣案如附表三編號3 、4 所示之現金及行動電話，核與被告
    施用毒品案件並無直接關聯，本院亦不併為沒收之宣告。
據上論斷，應依刑事訴訟法第273 條之1 第1 項、第299 條第1
項前段，毒品危害防制條例第10條第1 、2 項、第18條第1 項前
段，刑法第11條、第56條、第51條第5款，判決如主文。
本案經檢察官乙○○到庭執行職務。
中　　華　　民　　國　　94　　年　　8 　　月　　9 　　日
                  刑事第二庭  法　官  曾鴻文
以上正本證明與原本無異。
如不服本判決，應於收受送達後10日內向本院提出上訴書狀。
中　　華　　民　　國　　94　　年　　8 　　月　　9 　　日
 　　　　　　　　　　　       書記官  王高山
附錄論罪科刑法條全文
毒品危害防制條例第10條
施用第一級毒品者，處 6 月以上 5 年以下有期徒刑。
施用第二級毒品者，處 3 年以下有期徒刑。
附表一：（93年8月27日扣案物）
┌───┬──────┬──────┬──────────────┬───────┐
│編  號│名        稱│數        量│鑑      定      報        告│備         註 │
├───┼──────┼──────┼──────────────┼───────┤
│1     │海洛因      │5 包（驗後合│法務部調查局93年12月14日之調│非被告所有，且│
│      │            │計淨重5.90公│科壹字第220018732 號鑑定通知│與本案無關    │
│      │            │克，空包裝重│書                          │              │
│      │            │1.71公克）  │                            │              │
├───┼──────┼──────┼──────────────┼───────┤
│2     │白粉        │驗後淨重36.8│法務部調查局93年12月14日之調│同上          │
│      │（扣押物品  │3 公克，經送│科壹字第220018733 號鑑定通知│              │
│      │清單記載為  │驗後未發現毒│書                          │              │
│      │古柯鹼）    │品成分。    │                            │              │
├───┼──────┼──────┼──────────────┼───────┤
│3     │甲基安非他命│驗後毛重39.6│高雄醫學大學附設中和紀念醫院│同上          │
│      │            │公克        │93年12月21日出具之報告編號  │              │
│      │            │            │0000-000號檢驗報告          │              │
├───┼──────┼──────┼──────────────┼───────┤
│4     │夾鏈袋      │118 個（海洛│高雄醫學大學附設中和紀念醫院│同上          │
│      │            │因陽性反應）│94年4月19日出具之報告編號   │              │
│      │            │            │0000-000號檢驗報告          │              │
├───┼──────┼──────┼──────────────┼───────┤
│5     │電子磅秤    │1 台（海洛因│高雄醫學大學附設中和紀念醫院│同上          │
│      │            │陽性反應）  │94年4月19日出具之報告編號   │              │
│      │            │            │0000-000號檢驗報告          │              │
├───┼──────┼──────┼──────────────┼───────┤
│6     │注射針筒    │4 支（海洛因│高雄醫學大學附設中和紀念醫院│同上          │
│      │            │陰性反應）  │94年4月19日出具之報告編號   │              │
│      │            │            │0000-000、349 、350 、351 號│              │
│      │            │            │檢驗報告                    │              │
├───┼──────┼──────┼──────────────┼───────┤
│7     │注射針筒    │1 支（海洛因│高雄醫學大學附設中和紀念醫院│同上          │
│      │            │陽性反應）  │94年4月19日出具之報告編號   │              │
│      │            │            │0000-000號號檢驗報告        │              │
│      │            │            │                            │              │
├───┼──────┼──────┼──────────────┼───────┤
│8     │海洛因      │2包         │高雄醫學大學附設中和紀念醫院│同上          │
│      │（扣押物    │（1 包驗後毛│94年4月19日出具之報告編號   │              │
│      │品清單記    │重3.2 公克，│0000-000、354號號檢驗報告   │              │
│      │載為低糖）  │另1 包驗後毛│                            │              │
│      │            │重15公克）  │                            │              │
├───┼──────┼──────┼──────────────┼───────┤
│9     │新台幣      │            │                            │同上          │
│      │176,040元   │            │                            │              │
└───┴──────┴──────┴──────────────┴───────┘
附表二：（94年1月6日扣案物）
┌───┬──────┬──────┬──────────────┬───────┐
│編  號│名        稱│數        量│鑑      定      報        告│備          註│
├───┼──────┼──────┼──────────────┼───────┤
│1     │海洛因      │1包（驗後淨 │法務部調查局94年3 月8 日之調│不論屬與犯人與│
│      │            │重0.18公克，│科壹字第220019190 號鑑定通知│否，均沒收銷燬│
│      │            │空包裝重0.39│書                          │              │
│      │            │公克）      │                            │              │
└───┴──────┴──────┴──────────────┴───────┘
附表三：（94年4月27日扣案物）
┌───┬──────┬──────┬──────────────┬───────┐
│編  號│名        稱│數        量│鑑     定      報         告│備          註│
├───┼──────┼──────┼──────────────┼───────┤
│1     │海洛因      │6 包（驗後合│法務部調查局93年6 月30日之調│不論屬與犯人與│
│      │（鑑定報告  │計淨重2.86公│科壹字第220020213 號鑑定通知│否，均沒收銷燬│
│      │誤載為5包） │克，空包裝重│書                          │              │
│      │            │1.39公克）  │                            │              │
├───┼──────┼──────┼──────────────┼───────┤
│2     │甲基安非他命│1 包（驗後淨│法務部調查局93年6 月30日之調│不論屬與犯人與│
│      │            │重0.19公克，│科壹字第220020213 號鑑定通知│否，均沒收銷燬│
│      │            │空裝重0.26公│書                          │              │
│      │            │克）        │                            │              │
├───┼──────┼──────┼──────────────┼───────┤
│3     │新台幣      │            │                            │與本案無關    │
│      │109,500元   │            │                            │              │
├───┼──────┼──────┼──────────────┼───────┤
│4     │santec廠牌  │1具         │                            │與本案無關    │
│      │行動電話（  │            │                            │              │
│      │搭配門號    │            │                            │              │
│      │0000000000）│            │                            │              │
└───┴──────┴──────┴──────────────┴───────┘
